【裁判字號】    99,交聲,1299
【裁判日期】    991231
【裁判案由】    聲明異議
【裁判全文】
臺灣臺南地方法院交通事件裁定        99年度交聲字第1299號
移送機關    交通部公路總局嘉義區監理所臺南監理站
異議人即
受處分人    周哲民
上列異議人即受處分人因違反道路交通管理處罰條例案件，對於
交通部公路總局嘉義區監理所臺南監理站民國99年10月19日所為
之裁決處分（處分案號：嘉監南字第裁74-ZHC097210號）聲明異
議，本院裁定如下：
    主    文
異議駁回。
    理    由
一、原處分意旨略以：異議人即受處分人周哲民（下稱異議人）
    駕駛其所有之車牌號碼2603-GK號自用一般小客貨車（下稱
    系爭車輛），於民國99年8月19日6時43分許，行經國道三號
    高速公路北上334.8公里處時，因該路段限速時速110公里，
    而汽車駕駛人經雷射測速儀測得其行車速度為130公里，已
    超過規定之最高速限20公里，經內政部警政署國道公路警察
    局第八警察隊善化分隊（下稱舉發機關）警員製單逕行舉發
    ，嗣經移送機關即交通部公路總局嘉義區監理所臺南監理站
    （下稱原處分機關）以其違規事實明確，依道路交通管理處
    罰條例第33條第1項第1款、第63條第1項第1款（原處分漏載
    第1款）及違反道路交通管理事件統一裁罰基準表之規定，
    裁處異議人罰鍰新臺幣（下同）3,500元，並記違規點數1點
    等語。
二、聲明異議意旨略以：警方所提供之相片，車道路面與路面之
    標線皆無，背視野甚小又不清楚，無從得知拍攝地點，如何
    能證明該相片內之地點為何？是否在高速公路上拍得呢？又
    異議人至違規地點之路肩查察，並無自動照相設備設立，而
    路肩亦無外凸之臨時停車空間，警方如何能進行拍照呢？是
    否為非法取證？為此聲明異議，請求撤銷原處分等語。
三、按汽車行駛於高速公路、快速公路或設站管制之道路，不遵
    使用限制、禁止、行車管制及管理事項之管制規則而有行車
    速度超過規定之最高時速或低於規定之最低時速者，處汽車
    駕駛人3,000元以上6,000元以下罰鍰，並記違規點數1點，
    道路交通管理處罰條例第33條第1項第1款、第63條第1項第1
    款分別定有明文。
四、經查：
  (一)異議人駕駛其所有之系爭車輛，於99年8月19日6時43分許，
    行經國道三號高速公路北上334.8公里處時，因該路段限速
    110公里，而汽車駕駛人經警以雷射測速儀測得其行車速度
    為130公里，已超過規定之最高速限20公里，經舉發機關警
    員製單逕行舉發，嗣經原處分機關依法裁處如前所述之裁罰
    等情，有內政部警政署國道公路警察局99年9月3日公警局交
    字第ZHC097210號舉發違反道路交通管理事件通知單、原處
    分機關99年10月19日嘉監南字第裁74-ZHC097210號裁決書及
    舉發採證照片各1紙附卷可稽。
  (二)再查，本件採證照片係採用非固定式雷射測速照相儀器所拍
    攝，而上開測速照相儀器一次僅對準單一車輛測速拍攝，以
    違規相片圖十字中心點為測速車，其準確性並無疑義，且該
    雷射測速儀業經經濟部標準檢驗局檢定合格，有內政部警政
    署國道公路警察局第八警察隊99年11月23日公警八交字第09
    90871430號函所附經濟部標準檢驗局雷射測速儀檢定合格證
    書（器號：UX019110，檢定合格單號碼：M0GB0000000，檢
    定日期為98年12月14日，有效期限至99年12月31日），核與
    舉發照片右下方所載編號為ux019110乙節相符，故該雷射測
    速照相儀器之正確性堪可認定無誤。
  (三)至異議人主張採證照片背景視野甚小又不清楚，無從得知拍
    攝地點云云，惟查，舉發照片下方顯示有「國道三號公路北
    向334.8公里」等文字，又本件「非固定式雷射測速儀器」
    架設之位置係於違規地點旁之水泥地上，亦有內政部警政署
    國道公路警察局第八警察隊99年11月23日公警八交字第0990
    871430號函附之測速器架設位置照片附卷可參，已足以確定
    本件違規地點在國道三號高速公路北上334.8公里處，因此
    ，異議人此部分之主張，難認有理。
  (四)另異議人復稱其至違規地點察看，並無自動照相設備設立，
    且該處無臨停車空間，警方如何進行拍照等語；然查，本件
    用以測速之儀器為「非固定式雷射測速儀器」，即該儀器並
    非固定架設於違規地點處，因此，異議人於察看當時未見自
    動照相設備設立，應係執勤員警該時並未架設，又該儀器經
    由執勤員警架設後，即可自動測速拍照，無須由執勤員警當
    場操作，是異議人質疑警員無法進行拍照云云，應屬誤會。
  (五)綜上所述，異議人駕駛其所有之系爭車輛，於上揭時地有超
    速行駛之違規行為，堪可認定，原處分機關依據道路交通管
    理處罰條例第33條第1項第1款、第63條第1項第1款（原處分
    漏載第1款）及違反道路交通管理事件統一裁罰基準表之相
    關內容，裁處異議人罰鍰3,500元，並記違規點數1點之處分
    ，於法核無不當，本件異議人之異議為無理由，應予駁回。
五、據上論結，應依道路交通管理處罰條例第87條第2項、道路
    交通事件處理辦法第18條，裁定如主文。
中    華    民    國    99    年    12    月    31    日
                    交通法庭  法  官 林福來
以上正本證明與原本無異。
如不服本裁定，應於收受送達後5日內向本院提出抗告狀。（應
附繕本）
                              書記官 李淑惠
中    華    民    國   100    年    1     月    4     日

司法院資訊處製作；財團法人民間司法改革基金會備份。
